【裁判字號】    90,易,622
【裁判日期】    901211
【裁判案由】    台灣地區與大陸地區人民關係條例
【裁判全文】
臺灣宜蘭地方法院刑事判決                            九十年度易字第六二二號
    公  訴  人  臺灣宜蘭地方法院檢察署檢察官
    被      告  甲○○
右列被告因臺灣地區與大陸地區人民關係條例案件，經檢察官提起公訴（八十九年度
偵字第一七五一號），本院判決如左：
    主  文
甲○○違反不得僱用大陸地區人民在臺灣地區從事未經許可之工作之規定，處拘役
拾日，如易科罰金以佰元折算壹日。緩刑貳年。
    事  實
一、甲○○承包設於宜蘭縣宜東鋼鐵廠工作，係明知雇主不得僱用大陸地區人民從事
    未經許可之工作，竟於民國八十九年六月二十四日，未經向主管機關合法申請許
    可，僱用以探親名義來臺之大陸地區人民陳謀偉為其工作，並於八十九年六月二
    十四日由甲○○駕車搭載陳謀偉自台北出發，欲前往宜東鋼鐵廠工作，嗣於同日
    上午五時五十分許在北宜公路路檢點為警查獲。
二、案經宜蘭縣警察局礁溪分局報告臺灣宜蘭地方法院檢察署檢察官偵查起訴。
    理  由
一、訊據被告甲○○矢口否認有何違反臺灣地區與大陸地區人民關係條例之犯行，辯
    稱：當天只是帶陳謀偉外出走走，並非雇用其外出工作等語。經查：證人陳謀偉
    雖已返回大陸，然前開被告雇用陳謀偉前往宜東鋼鐵廠工作之事實，已據證人陳
    謀偉於警訊中陳述：我們準備到宜蘭縣一家名為宜東鋼鐵廠工作，做完工作後，
    由甲○○與上游老闆結算後，再由甲○○發給我等語甚詳（見八十九年六月二十
    四日警訊筆錄），且被告甲○○亦於警訊中供述：我欲載林淵清、陳謀偉二人至
    宜蘭宜東鋼鐵廠工作，工資約九千元，由我本人平均分配交由其二人花用等語（
    見八十九年六月二十四日警訊筆錄），是證人證述與被告於警訊中供述情節大致
    相符，足認被告確有雇用大陸人民陳謀偉工作之事實，至被告於本院審理中所為
    之辯解，應屬犯後卸責之詞，不足採信，本件事證已明，被告犯行堪予認定，應
    依法論科。
二、按僱用大陸地區人民從事未經許可或許可範圍不符之工作，係臺灣地區與大陸地
    區人民關係條例第十五條第四項所規定不得違反之行為，違反者，應依同條例第
    八十三條第一項處罰。是核被告未經許可，僱用大陸地區人民應一妹為己工作，
    所為係犯上開條例第八十三條第一項之罪。審酌被告犯後飾詞狡辯，惟念其一時
    失慮觸犯本法，情節輕微，到庭態度尚稱良好，及其犯罪動機、手段、目的、造
    成之損害及其素行等一切情狀，爰酌情從輕量處如主文所示之刑，並諭知易科罰
    金之折算標準，以資懲儆。查被告前未曾受有期徒刑以上刑之宣告，此有臺灣高
    等法院被告全國前案紀錄表一紙附卷可憑，此次因一時失慮，致罹刑典，信其經
    此偵審之程序，應知警惕而無再犯之虞，本院因認所宣告之刑以暫不執行為當，
    爰予宣告緩刑二年，以啟自新，並觀後效。
據上論斷，應依刑事訴訟法第二百九十九條第一項前段，臺灣地區與大陸地區人民關
係條例第八十三條第一項、第十五條第四款，刑法第十一條前段、第四十一條第一項
、第七十四條第一款，罰金罰鍰提高標準條例第一條前段、第二條，判決如主文。
本案經檢察官廖允松到庭執行職務
中      華      民      國      九十      年      十二     月   十一    日
                                    臺灣宜蘭地方法院刑事第一庭
                                            法  官   李 毓 華
右正本證明與原本無異。
如不服本判決，應於判決送達後十日內向本院提出上訴狀。（應附繕本）
                                   書記官   林 慶 生
中      華      民      國      九十      年      十二     月   十二    日
附錄本案論罪科刑法條全文
臺灣地區與大陸地區人民關係條例第八十三條第一項
違反第十五條第四款或第五款規定者，處一年以下有期徒刑、拘役或科或併科新臺幣
三十萬元以下罰金。


司法院資訊處製作；財團法人民間司法改革基金會備份。
